【裁判字號】    92,易,778
【裁判日期】    920414
【裁判案由】    傷害
【裁判全文】
臺灣板橋地方法院刑事判決                          九十二年度易字第七七八號
    公  訴  人  臺灣板橋地方法院檢察署檢察官
    被      告  甲○○
右列被告因傷害案件，經檢察官提起公訴（九十二年度偵字第一三五二號），本院判
決如左：
    主  文
甲○○傷害人之身體，處有期徒刑參月，如易科罰金以參佰元折算壹日。
    事  實
甲○○於民國（下同）九十一年七月四日晚上十一時許，至乙○○所經營，位於台北
縣中和市○○○路五十八號之「不倒翁海產店」，欲進入飲酒、消費，乙○○見其略
有酒意，恐其會酒後鬧事，而予以拒絕，甲○○心生不滿，基於傷害人身體之犯意，
進入廚房拿取菜刀一把，砍傷乙○○之左下顎（受有三乘零點五公分裂傷）及左肩（
三點五乘零點五公分裂傷），經乙○○告訴由偵查起訴。
    理  由
一、被告甲○○矢口否認有傷害犯行，辯稱：我是把菜刀放在他肩膀上，他轉過頭來
    看，看到刀子，就聳肩，並問我「你做什麼！」，因此自己劃到了云云。惟查：
    右揭事實，業據證人乙○○結證述：那天他騎腳踏車到我店裡，我發現他有酒意
    ，因為他之前在我店裡鬧事過，我認為他酒品不好，就請他出去，當時店內只有
    我們二人，我請他出去，他不高興，就到我廚房拿菜刀，他先砍到我的肩膀，只
    砍一刀，他沒有站好，所以先砍到我的肩膀，然後砍到我的下巴等語明確，與其
    於警、偵訊中指述相符，應堪採信，復有診斷證明書一紙附卷可稽。被告所辯僅
    將菜刀放在乙○○肩膀上，因乙○○聳肩而自行劃傷云云，按情理尚難造成兩處
    約三乘零點五公分之裂傷，應係避重就輕之詞，不足採信。本件事證明確，被告
    犯行堪予認定。
二、被告甲○○係犯刑第二百七十七條第一項之傷害罪。爰審酌被告僅因欲飲酒消費
    遭店主拒絕之細故，即進廚房拿菜刀砍傷他人之犯罪動機、目的、手段，犯罪時
    所受之刺激，犯罪所生之損害非輕，犯罪後並未與被害人和解，且否認犯行，態
    度不佳等一切情狀，量處如主文所示之刑，並諭知易科罰金之折算標準。
據上論斷，應依刑事訴訟法第二百九十九條第一項前段，刑法第二百七十七條第一項
、第四十一條第一項前段，罰金罰鍰提高標準條例第一條前段、第二條，判決如主文
。
本案經檢察官吳宗光提起公訴，檢察官朱帥俊到庭執行職務。
中      華      民      國    九十二    年      四      月     十四     日
                                          法  官    蕭  一  弘
右正本證明與原本無異。
如不服本判決，應於判決送達後十日內，向本院提出上訴狀。
                                          書記官    郭  玉  芬
中      華      民      國    九十二    年      四      月     十四     日
附錄法條
刑法第二百七十七條
傷害人之身體或健康者，處三年以下有期徒刑，拘役或一千元以下罰金。
犯前項之罪，因而致人於死者，處無期徒或七年以上有期徒刑；致重傷者，處三年以
上十年以下有期徒刑。


司法院資訊處製作；財團法人民間司法改革基金會備份。
